【裁判字號】    97,交簡上,186
【裁判日期】    971028
【裁判案由】    過失傷害
【裁判全文】
臺灣高雄地方法院刑事判決           97年度交簡上字第186號
上  訴  人  臺灣高雄地方法院檢察署檢察官
被      告  丙○○
上列上訴人因被告過失傷害案件，不服本院高雄簡易庭民國97年
7 月10日97年度審交簡字第269 號所為第一審判決（聲請簡易判
決處刑書案號：臺灣高雄地方法院檢察署97年度偵字第3965號）
，提起上訴，本院管轄之第二審合議庭裁定進行簡式審判程序，
判決如下：
    主  文
上訴駁回。
丙○○緩刑貳年。
    事實及理由
一、本件被告丙○○所犯為死刑、無期徒刑、最輕本刑為3 年以
    上有期徒刑以外之罪，其於本院審理程序進行中，就被訴事
    實為有罪之陳述，經審判長告知簡式審判程序之旨，並聽取
    當事人之意見後，本院合議庭認無不得或不宜改依簡式審判
    程序進行之情形，爰依刑事訴訟法第273 條之1 第1 項規定
    ，裁定進行簡式審判程序，又本件卷內之物證、書證等證據
    ，依同法第273 條之2 規定，不受第159 條第1 項關於傳聞
    法則規定之限制，依法均有證據能力，合先敘明。
二、本案經本院審理結果，認第一審以被告所為係犯刑法第284
    條第1 項前段之過失傷害罪，並以被告向前往現場處理之員
    警坦承肇事而自願接受裁判等情，有高雄市政府警察局交通
    大隊交通事故談話紀錄表1 紙在卷可稽（96年度他字第8939
    號卷第31頁），認被告已符合刑法自首之要件，爰依刑法第
    284 條第1 項前段、第62條前段、第41條第1 項前段，刑法
    施行法第1 條之1 之規定，量處拘役50日，並諭知如易科罰
    金，以新臺幣1 千元折算1 日，其認事、用法均無違誤，量
    刑亦屬妥適，應予維持，本件除有被告於本院審理時之自白
    外（本院二審卷第56頁反面），其餘均引用附件原審判決（
    含檢察官聲請簡易判決處刑書）記載事實、證據及理由。
三、檢察官據告訴人乙○○、甲○○請求上訴意旨雖以：被告未
    與告訴人達成和解，原審僅判處被告拘役50日，量刑實屬過
    輕，請求加重量刑等語。惟查，法官於有罪判決中，究應如
    何量處罪刑，為實體法賦予審理法官裁量之刑罰權事項，法
    官行使此項裁量權，自得依據個案情節，參諸刑法第57條所
    定各款犯罪情狀之規定，於該法定刑度範圍內，基於合義務
    性之裁量，量處被告罪刑。亦即法院行使此項裁量權，應受
    一般法律原理原則之拘束，須符合法律授權之目的、法律秩
    序之理念、國民法律感情及一般合法有效之慣例等規範，並
    應遵守比例原則及平等原則之意旨，否則即可能構成裁量濫
    用之違法（最高法院86年度台上字第7655號判決參照）。如
    非有裁量逾越或裁量濫用之明顯違法情事，自不得擅加指摘
    其違法或不當，即使上級審對下級審裁量權之審查，亦應同
    此標準，此不僅在保障法官不受任何制度外之不當干涉，更
    保障法官不受制度內之異質干涉，此方符憲法第80條所宣示
    獨立審判之真義。而本件原審以本案事證明確，並審酌被告
    因一時不慎致告訴人2 人於傷，未與告訴人達成和解，賠償
    告訴人2 人所受損失，惟斟酌被告犯罪情節等一切情狀，量
    處拘役50日，並審酌被告之經濟狀況、智識程度，諭知以新
    臺幣1 千元折算1 日之易科罰金折算標準。是原審已斟酌刑
    法第57條所規定之一切量刑事由，且所量處之刑度尚屬適當
    ，檢察官據告訴人請求上訴意旨指摘原判決量刑不當，尚難
    憑取，應予駁回。
四、末被告前未曾受任何罪刑宣告，有臺灣高等法院被告前案紀
    錄表在卷可稽（本院二審卷第11頁），茲念其因一時疏忽而
    使告訴人2 人受傷，致罹刑章，再參以被告於本院已與告訴
    人2 人達成和解，並賠償告訴人2 人損害，有調解程序筆錄
    、華山產物保險股份有限公司汽車險賠款收據暨同意書、本
    院公務電話紀錄（本院二審卷第44、60、62、64頁）附卷可
    資參照，本院審酌被告因一時疏忽而致告訴人2 人受傷，經
    此偵、審程序，理當知所警惕更加注意交通安全，並應能藉
    此教訓養成正確道路使用習慣，認上開所宣告之刑以暫不執
    行為適當，爰併予諭知緩刑2 年，以啟自新。另參酌本件係
    屬過失犯罪性質及其犯罪情節，以不另附加緩刑之條件為宜
    ，附此敘明。
據上論結，應依刑事訴訟法第455 條之1 第1 項、第3 項、第368
條、第364 條、第373 條、第273 條之1 ，刑法第74條第1 項第
1款，判決如主文。
本案經檢察官林妙蓁到庭執行職務。
中    華    民    國    97    年    10    月    28    日
                    交通法庭  審判長 法  官  蔡國卿
                                     法  官  張琬如
                                     法  官  王淑惠
以上正本證明與原本無異。
不得上訴。
中    華    民    國    97    年    10    月    28    日
                                     書記官  郭素蓉
附錄法條
刑法第284條
因過失傷害人者，處 6 月以下有期徒刑、拘役或 5 百元以下罰
金，致重傷者，處1 年以下有期徒刑、拘役或5 百元以下罰金。
從事業務之人，因業務上之過失傷害人者，處 1 年以下有期徒刑
、拘役或1 千元以下罰金，致重傷者，處 3 年以下有期徒刑、
拘役或2 千元以下罰金。


司法院資訊處製作；財團法人民間司法改革基金會備份。
